臺灣高雄地方法院刑事判決　　　　　 100年度審易緝字第73號
公　訴　人　臺灣高雄地方法院檢察署檢察官
被　　　告　黃祈勇
上列被告因詐欺案件，經檢察官提起公訴（98年度偵字第4646號
、第26036 號），被告於準備程序進行中就被訴事實為有罪之陳
述，經本院告知簡式審判程序之旨，並聽取被告與公訴人之意見
後，裁定依簡式審判程序審理，判決如下：
    主  文
黃祈勇犯詐欺取財罪，累犯，處有期徒刑捌月。
    事  實
一、黃祈勇於民國83年間，因詐欺、違反槍砲彈藥刀械管制條例
    、妨害性自主等案件，經臺灣高等法院分別以83年度上訴字
    第7214號、84年度上更一字第454 號分別判處有期徒刑2 年
    6 月、3 月、6 年確定，並以84年度聲字第1426號裁定定應
    執行有期徒刑8 年6 月，於87年7 月1 日因縮短刑期假釋出
    監，並付保護管束，於91年10月22日假釋期滿未經撤銷，視
    為執行完畢。詎黃祈勇猶不知悔改，於94年間至96年8 月底
    止，在蓬萊電視台租用時段，主持「生命的太陽」之「call
    in」節目，在節目中自稱「吉祥老師」，為人分析解說命盤
    ，若有民眾撥打電話進來，黃祈勇即指示不知情受僱接聽電
    話之王意婷及陳玉蘭等助理多人，回覆民眾需先行留下生辰
    八字，並購買每付1 對新臺幣（下同）3,000 至5,000 元不
    等之靈動印鑑與吉祥老師結緣，方得面見黃祈勇等語，適有
    蘇曾新妹於96年6 月初撥打電話，接電話之助理向其表示要
    先購買1 對靈動印鑑5,000 元才可到場見吉祥老師等語，蘇
    曾新妹遂於96年7 月1 日上午某時許，由其女蘇麗華陪同，
    攜帶其子之白色衣服一件，前往高雄市○○區○○路943 號
    之「吉祥服務處」，到場後由陳玉蘭帶蘇曾新妹、蘇麗華上
    2 樓找黃祈勇，黃祈勇對渠等佯稱：「你兒子卡到陰，因你
    兒子多年前發生車禍，被女鬼卡到，若沒有處理好，明年就
    會被抓走，若有處理好，女鬼才會離開」云云，嗣黃祈勇自
    香爐內取出一些香灰灑在該件白色衣服上，再用金紙在該件
    衣服上撥香灰，旋即該件白色衣服顯現1 女子之人形，黃祈
    勇即佯稱：「你們願不願意幫這個女鬼超渡？有240 、360
    兩個數字讓你們選擇」云云，蘇曾新妹選擇240 ，黃祈勇復
    稱：「240 是要買玉棺材為女鬼超渡的，240 個玉棺材要27
    6,000 元，隔天就要交錢買玉棺材作法，且回去後不要對任
    何人提起有關作法看到女鬼的事，還要買3 條七星牌香菸孝
    敬我」云云，致蘇曾新妹、蘇麗華陷於錯誤，蘇麗華立即於
    同日交付現金110,000 元予黃祈勇；另於同年7 月2 日，再
    交付現金100,000 元及3 條價值1,800 元之七星牌香菸予黃
    祈勇；另於同年7 月3 日，將餘款66,000元轉匯予黃祈勇；
    詎黃祈勇事後並未依約購買上述240 個玉棺材，總計詐得金
    額為277,800元。
二、案經蘇曾新妹、蘇麗華告訴暨臺灣高等法院高雄分院、臺灣
    高雄地方法院函送臺灣高雄地方法院檢察署檢察官偵查起訴
    。
    理  由
一、本件被告黃祈勇所犯係死刑、無期徒刑、最輕本刑為3 年以
    上有期徒刑以外之罪，其於準備程序進行中，就被訴事實為
    有罪之陳述，經受命法官告知簡式審判程序之旨，並聽取當
    事人之意見後，本院合議庭認無不得或不宜改依簡式審判程
    序進行之情形，爰依刑事訴訟法第273 條之1 第1 項規定，
    裁定本件由受命法官獨任進行簡式審判程序。又本件卷內之
    證據資料，依同法第273 條之2 規定，不受同法第159 條第
    1 項關於傳聞法則規定之限制，依法均有證據能力，合先敘
    明。
二、上揭事實，業據被告於本院審理中坦承不諱，且經證人蘇麗
    華（偵一卷第4 至9 頁、第128 至130 頁、第141 至142 頁
    ；偵二卷第108 至112 頁）、王意婷（影卷第17至22頁）、
    張碧雲（影卷第185 至187 頁）等人分別於警詢及偵查中證
    述明確，並有蘇麗華之匯款交易資料（偵一卷第12至13頁）
    、被告黃祈勇所販售之「靈動印鑑」照片2 張（偵一卷第13
    3 頁）、蘇曾新妹96年7 月3 日之國內郵政匯款收據（偵一
    卷第134 頁）等證據在卷可稽，足認被告前開任意性之自白
    與事實相符，得作為被告有罪之證據。從而，本件事證明確
    ，被告犯行堪以認定，應依法論科。
三、核被告所為，係犯刑法第339 條第1 項之詐欺取財罪。又被
    告有如事實欄所記載論罪科刑執行完畢之紀錄，有臺灣高等
    法院被告前案紀錄表1 份附卷可考，其於有期徒刑執行完畢
    後，5 年內故意再犯本件有期徒刑以上之罪，為累犯，應依
    刑法第47條第1 項規定，加重其刑。本院審酌被告不思以正
    當方式賺取財物，竟意圖為自己之私利，利用他人生活上遭
    遇挫折所產生希冀他力以解決困擾及迷信之心理弱點，以無
    稽之說博取他人之信任，及一般人內心恐懼其所謂「冤鬼纏
    身」、「不處理，將被鬼抓走，失去生命」之心態，以此方
    式致使被害人陷於錯誤，並進而獲取高額財物，其犯罪手段
    惡劣，情節非輕，且並未與被害人達成和解、賠償被害人之
    損失，所為實係法所不許，應予非難；參以被告犯後坦承犯
    行，及其素行、智識程度、生活情況等一切情狀，量處如主
    文所示之刑，以示懲儆。
據上論斷，應依刑事訴訟法第273 條之1 第1 項、第284 條之1
、第299 條第1 項前段，刑法第339 條第1 項、第47條第1 項，
刑法施行法第1條之1，判決如主文。
本案經檢察官王清海到庭執行職務。
中    華    民    國   100    年    8     月    4     日
                  刑事第十庭    法  官  林裕凱
以上正本證明與原本無異。
如不服本判決應於收受判決後10日內向本院提出上訴書狀，並應
敘述具體理由。其未敘述上訴理由者，應於上訴期間屆滿後20日
內向本院補提理由書(均須按他造當事人之人數附繕本)「切勿逕
送上級法院」。
中    華    民    國   100    年    8     月    4     日
                                書記官  黃振祐

附錄所犯法條
中華民國刑法第339條
（普通詐欺罪）
意圖為自己或第三人不法之所有，以詐術使人將本人或第三人之
物交付者，處5 年以下有期徒刑、拘役或科或併科1 千元以下罰
金。
以前項方法得財產上不法之利益或使第三人得之者，亦同。前二
項之未遂犯罰之。